【裁判字號】    92,毒抗,979
【裁判日期】    921209
【裁判案由】    聲請強制戒治
【裁判全文】
臺灣高等法院臺中分院刑事裁定              民國九十二年毒抗字第九七九號
    抗  告  人
    即  被  告  甲○○
右抗告人因違反毒品危害防制條例案件，經檢察官聲請施強制戒治，不服台灣南投地
方法院民國九十二年十一月五日第一審裁定（九十二年毒聲字第九九三號，聲請案號
：台灣南投地方法院檢察署九十二年聲戒字第三○二號），提起抗告，本院裁定如左
：
    主      文
抗告駁回。
    理      由
一、按三犯毒品危害防制條例第十條之罪，應由檢察官聲請法院裁定令入戒治處所施
    以強制戒治，該條例第二十條第三項但書定有明文。
二、本件聲請意旨略以：被告甲○○前因施用毒品案件，經先後二次裁定送觀察、勒
    戒後，均無繼續施用毒品之傾向，由該署檢察官以八十九年度毒偵字第一八五二
    號及九十二年度毒偵緝字第三○號為不起訴處分確定。詎不知戒絕，又於九十二
    年六月二十六日一時許，在不詳地點，施用第一級毒品海洛因一次，為警於九十
    二年六月二十六日凌晨零時十分許，在嘉義縣民雄鄉○○路二十一號查獲。被告
    甲○○經合法傳喚並未到該署應訊，然被告施用第一級毒品犯行，有台灣檢驗科
    技股份有限公司九十二年七月二十三日，編號ＫＺ000000000000號
    濫用藥物尿液檢驗報告一紙在卷可考。復有不起訴處分書、刑案資料查註紀錄表
    附卷可稽，核被告係三犯毒品危害防制條例第十條之罪，爰依同條例第二十條第
    三項之規定，聲請裁定令入戒治處所施以強制戒治等語。
三、原審因以經核於法要無不合，而將被告裁定令入戒治處所，施以強制戒治一年，
    並無違誤。抗告意旨，雖謂原審並無積極證據足以證明被告於上開時地有上開行
    為，上開所舉尿液檢驗報告係傳聞證據，無證據能力，且其係服用第三人周銘發
    提供其於草屯療養院治療成癮之藥物，致其尿液被驗出呈海洛因陽性反應。故其
    並未施用第一級毒品，原審裁定顯有未當云云。第查，被告確於上開時地施用第
    一級毒品，有「台灣檢驗科技股份有限公司，第ＫＺ000000000000
    號濫用藥物尿液檢驗報告一紙在卷可稽，且該報告係屬檢驗機構所為，並非傳聞
    證據，又上開療養院提供之戒癮藥物，絕非海洛因，係戒毒之用，服用後，其尿
    液絕不致呈海洛因陽性反應。故抗告殊無理由，應予駁回。
四、據上論斷，應依刑事訴訟法第四百十二條，裁定如主文。
中      華      民      國      九十二  年      十二    月      九      日
                                臺灣高等法院臺中分院刑事第七庭
                                      審判長法  官  林  榮  龍
                                            法  官  謝  說  容
                                            法  官  黃  日  隆
右正本證明與原本無異。
如不服本裁定，應於裁定送達後五日內向本院提出抗告狀。
                                            書記官  陳  三  軫
中      華      民      國      九十二  年      十二    月      十一    日
                                                                        Ａ


司法院資訊處製作；財團法人民間司法改革基金會備份。
